【裁判字號】    91,上重訴,41
【裁判日期】    920430
【裁判案由】    毒品危害防制條例
【裁判全文】
臺灣高等法院臺中分院刑事判決                    九十一年度上重訴字第四一號
    上  訴  人
    即  被  告  甲○○
    選任辯護人  劉嘉堯
    選任辯護人  陳世煌
右上訴人因毒品危害防制條例案件，不服臺灣彰化地方法院九十一年度重訴字第八號
中華民國九十一年十月十五日第一審判決（起訴案號：臺灣彰化地方法院檢察署九十
一年度偵字第二三０六號、第二四六一號、第三五五二號），提起上訴，本院判決如
左：
    主      文
原判決關於連續意圖販賣而持有第一級毒品及應執行刑部分撤銷。
甲○○連續販賣第一級毒品，累犯，處有期徒刑拾伍年。
扣案之海洛因玖包（淨重合計一百八十六．六三公克）、壹大包（淨重三百四十三．
三一公克）、壹小包（淨重０．二三公克）、殘留海洛因之空夾鍊袋參只、甲基安非
他命拾包（淨重合計二百三十三．一五公克）均沒收銷燬之，藥鏟貳支、研磨器、電
子秤各一個均沒收。
    事      實
一、甲○○曾於民國八十一年八月十三日因賭博案件，經本院於八十二年一月十三日
    判處有期徒刑八月確定。又於八十一年十月三日因施用毒品案件，經本院於八十
    二年五月十二日判處有期刑三年一月確定。前開二罪於八十三年七月十三日定其
    應執行刑三年五月確定，入監執行後，於八十四年十月二十日假釋出獄，假釋期
    間至八十六年九月十九日屆滿，未經撤銷，視為執行完畢。猶不知警惕，明知海
    洛因、安非他命各係政府嚴厲取締之第一級毒品、第二級毒品，不得非法販賣，
    竟基於販賣毒品藉以營利之概括犯意，於九十年十二月十三日，在彰化縣員林鎮
    某處，向真實姓名、年籍均不詳，綽號「天賜」之成年男子，販入一級毒品海洛
    因（淨重一八六．六三公克，純度為百分之六三．二六）及第二級毒品甲基安非
    他命（淨重二三三．一五公克），後將海洛因分裝為九包、甲基安非他命分裝為
    十包，藏放於前揭住處，嗣於九十年十二月十三日十七時三十分許，經警查獲，
    並扣得上開海洛因九包、甲基安非他命十包、殘留海洛因之空夾鍊袋三只、藥鏟
    二支、研磨器、電子秤、吸食器各一個。郭志誌另賡續前開意圖販賣營利之不法
    犯意，又於九十一年四月九日凌晨零時五十分左右，在東西向快速道路員林交流
    道附近，向該「天賜」之成年男子，買入第一級毒品海洛因一大包（淨重三四三
    ．三一公克，純度百分之五四．六七），藏置於其所駕駛之八Ｌ－九六０六號自
    小客車右前座面紙盒內，及海洛因一小包（淨重０．二三公克，包裝重０．四三
    公克）置於口袋內。嗣於九十一年四月九日一時許，其駕駛前開自小客車行經國
    道一號公路北向二０七公里處，為警攔車稽查時，當場查獲，並扣得上開海洛因
    二包。
二、案經台中縣警察局霧峰分局及內政部警政署國道公路警察局第三警察隊，分別報
    請台灣彰化地方法院檢察署檢察官偵查起訴。
    理      由
一、訊據被告甲○○固坦承於前揭時、地非法持有第一級毒品海洛因、第二級毒品安
    非他命被查獲之事實不諱，但一概否認有何意圖販賣而販入，藉以營利之販賣犯
    行，或意圖販賣而持有上開一、二級毒品之犯行。辯稱：九十年十二月十三日被
    查獲之海洛因九包、甲基安非他命十包，是「乙○○」（音譯）之友人，因要到
    伊家樓下之遊藝場打電動玩具，而暫時寄放在伊住處，至九十一年四月九日被查
獲的那一大包海洛因，則是「丙○○」（音譯）因欠伊錢給伊，用來抵他欠伊新
    台幣（下同）一百五十萬元之債務，當時伊剛好有賣了一棟房子，借他一百五十
    萬元，伊向丙○○要錢，他沒有錢還，伊就跟他說如果有海洛因毒品也沒有關係
    ，後來丙○○之後又打電話跟伊聯絡，相約在伊第二次被查獲的地方將毒品交給
    伊，伊並沒有要販賣云云。
二、惟查就扣案之上開第一級、第二級毒品來源，被告於九十年十二月十三日警訊時
    供稱：（九十年十月十三日）在其位於彰化市○○路二一五號五樓之三住處查獲
    之海洛因九包、安非他命十包係一位綽號「阿生」，在當天下午時左右放在伊處
    的，伊不知阿生的真實姓名；於九十年十二月十四日偵訊時亦重申該毒品係「阿
    生」拿來的（參見九十一年度偵字第三五五二號卷第十三頁反面、第十四頁正面
    、三十五頁反面）；嗣於第二次即九十一年六月十三日偵查時則推翻前詞，改稱
    九十一年十二月十三日第一次被查獲之第一級毒品海洛因及第二級毒品甲基安非
    他命係綽號「阿昇」（音譯）寄放，但不知「阿昇」之真實姓名及其居住何處等
    語（同前第三五五二號偵卷第五十五頁反面）。然上開第一級毒品重量淨重高達
    一八六．六三公克，純度為百分之六三．二六，第二級毒品甲基安非他命淨重高
    達二三三．一五公克，分別有法務部調查局九十一年一月十七日調科壹字第０九
    一二三０二八五九０號鑑定通知書（附於九十一偵字第三五五二號卷第四十九頁
    ）及國防部憲兵司令部刑事鑑識中心九十一年七月三十一日（91）綱得字第一０
    ０四一號鑑驗通知書（附於本院審理卷）各一紙在卷可稽，其數量甚多，且純度
    甚高，其價值不斐，又均屬政府嚴厲取締之違禁物，綽號「阿昇」或「阿生」者
    豈有可能將數量如此龐大、價值高昂之毒品隨意寄放他人之處，此顯與常情相違
    。雖被告於九十一年六月十三日偵查、原審又稱：九十年十二月十三之被查獲之
    第一級毒品海洛因及第二級毒品安非他命，乃乙○○在案發當天至伊家樓下打電
    玩，將毒品寄放在伊處者（同前第三五五二號卷第五十五頁反面、原審卷第五十
    四頁、本院卷第五十一頁）；於本院亦稱該毒品係外號「阿信」之乙○○來找伊
    ，放在一個包包裡拿來給伊的（本院卷第五十六頁）；然對照被告於原審之筆錄
    所供：並沒有「阿信」之人（原審卷第三十五頁）；暨被告於九十一年四月九日
    在國一公路二０七公里北上處為警查獲海洛因一大包及一小包時，復又稱前開一
    大包及一小包海洛因係向「阿信」拿的，因為「阿信」先前欠伊很多錢，他拿扣
    案之大包及一小包海洛因，係向「阿信」拿的，因為「阿信」先前欠伊很多錢，
    就拿扣案之毒品抵債等語（參第三警察隊公警國三刑字第０五０四二號卷二頁正
    面）；由被告上開供詞可知其就九十年十二月十三日被查扣之海洛因及安非他命
    毒品究係阿生（昇）、或阿信所拿來，係供抵債用或寄放用、「阿信」交付之毒
    品係九十年十二月十三日或九十一年四月九日查獲者，前後所述已互見矛盾，證
    人乙○○於本院更當場否認上情（本院卷第一一０頁）；被告既稱認識「乙○○
    」二年餘，交情不錯（原審卷第五十四頁）；則何以先稱係「阿昇（或生）」所
    有，忽而又改稱係「阿信」所有，其後復否認有「阿信」之人，嗣又改稱「阿信
    」即為「乙○○」，由其供詞之前後反覆，本難遽信，況本院依被告於九十一年
    四月九日所提供之「阿信」行動電話0000000000號向和信電訊股份有
    限公司查詢結果亦顯示：該話機係丁○○於八十七年三月三日所申請，此有和信
    電訊股份有限公司函文一份附卷足參（本院卷第五十九頁）；證人丁○○又到庭
    證實該行動電話號機自始即為伊所使用，並未借予他人使用，伊不認識被告（本
    院卷第八十一頁）；及被告本人也坦承伊不認識丁○○，電話號碼係憑記憶提供
    給警方，無法確知是否正確（本院卷第八十二頁）；是被告之辯解既有矛盾、出
    入之處，所謂毒品係阿生（昇）或乙○○所寄放云云，自難採憑。
三、次查，證人陳俊雄於原審雖曾證稱：當天（即九十年十二月十三日）伊去找被告
    ，到時就有二人在場，他們看到伊時就避開，說東西先放在這裡就走了，他們出
    去一下子，警察就來了等語（原審卷第五十六頁）；然其於警局時又稱不知該海
    洛因、安非他命是何人所有（同前第三五五二號偵卷第十八頁反面）；其於原審
    亦稱：查獲的這些毒品等物如何來的伊不清楚，伊到時這些東西已在，且都放在
    桌上等語，惟被告於警局既供承：查獲之第一級、第二級毒品及殘留海洛因之空
    夾鍊袋三只、藥鏟二支、電子秤、吸食器等物均放置於桌上，且其中海洛因四包
    （毛重各０．９公克、１公克、１．８公克及０．３公克）、安非他命二包（毛
    重各１．５及６．６公克）係其所有，餘係阿生所有云云云（參同前第三五五二
    號卷第十三頁反面）；於本院又稱乙○○係將毒品放在包包之內（本院卷第五十
    頁）；果爾，被告倘確實是受乙○○或阿昇（生）之託而為其保管，又何人擅自
    將該包包打開，並與自己之毒品全部置混雜置在桌上，而不予分別藏放？且證人
    陳俊雄所謂「東西」係指何物？尚屬不明，苟二人所帶之東西即為被告所稱裝放
    毒品之包包，則證人陳俊雄對被告拆拿放在桌上之舉動，衡情應可見聞之，又何
    以不知是何東西，是其證詞既仍有疑問可指，顯不能為有利於被告之認定。
四、至就第二次扣案之毒品，被告於警訊中先坦承扣案之海洛因毒品各一大包及一小
    包均為其所有，並稱該毒品乃當天（即九十一年四月九日）凌晨零時五十分左右
    ，在東西快速道路員林交流道附近一位綽號「阿信」的朋友拿來的，因「阿信」
    先前向伊借很多錢，叫伊先拿毒品抵債，但沒有說多少錢（內政部警政署國道公
    路警察隊刑警卷第二頁正面）；於九十一年四月九日偵查時稱：是一位綽號阿信
    之朋友之前欠伊二百萬元，而於九十一年四月九日凌晨零時五十分左右在員林鎮
    東西向快速道路員林交流道附近交給伊抵債（台灣彰化地方法院檢察署九十一年
    度偵字第二三０六號卷第十四頁正面）；於同年五月六日偵訊時又稱阿信欠伊一
    百三十多萬，拿來抵債的，一百三十萬元之債務包括利息有二百萬元（同前第二
    三０六號卷第二十二頁正面）；於同年五月十五日第三次偵查時又稱阿信欠伊二
    百多萬元，拿毒品給伊用來抵債（同前第二三０六號卷第二十七頁）；另於原審
    法院就檢察官聲請羈押一案調查訊問時，就第二次被查扣之海洛因來源雖亦供稱
    係別人欠伊錢拿來抵債的，但對於欠款之金額則稱：對方欠伊一百五十萬元（原
    審九十一年度偵聲字第七八號卷）；核其在警局、偵查中所稱之雙方借貸之金額
    或為一百三十萬元、或一百五十萬元或二百萬元，前後已有不符，又乏佐證，本
    難率予採信，且被告嗣於原審又稱：第二次扣案之毒品，係丙○○」交給伊的，
    伊當時因賣房子，丙○○向其借錢要拿去還賭債（原審卷第十六頁）、「我當時
    賣房子，他向我借錢，借了一百五十萬元，他一直都沒有還我，向我買房子的人
    給我現金，我就直接將現金借給丙○○，．．．丙○○沒有正當職業」（原審卷
    第五十五頁）各等語；惟被告於原審既稱伊因為吸食毒品，較沒有照顧好生意，
    經濟又欠佳，乃賣掉房子、車子（原審卷第八十一頁）；於本院亦稱因為吸毒的
    關係，要賣房子（本院卷第五十二頁）；可見被告因吸毒之緣故，已影響其事業
    之營運，並至須出售房子、車子以供週轉，該一百五十萬元，對一般市井小民而
    言，又非小數目，被告在自已財務已難保之情況下，焉有可能再隨意將如此高額
    之款項貸予所謂「阿信」或「丙○○」之人？復未要求其提供任何之質押擔保？
    況一般金額龐大借貸之交易情形，大都以支票交付或以轉帳之方式以求憑證，被
    告竟反其道而行，徒託空言即逕予出借高額現金，誠令人費解。再者被告既供承
    「丙○○」未從事正當職業，按諸常情，被告當無可能在毫無任何擔保之情形下
    ，率行將一百五十萬元貸給無正當職業之人，且該部分之毒品若確係供作抵償之
    用，為免雙方日後對抵償金額之計算基準有所爭執，被告理應先與對方談妥抵償
    之金額為若干？甚至要求該不詳姓名之借款人先將毒品換現後，再行抵償現金，
    以免日後再起爭端，被告竟反其道而行，與常理顯相違背，證人蔡瑞獻於本院又
    否認有以毒品抵債之情（本院卷第一二八頁）；被告所辯該毒品係蔡瑞獻用來抵
    債云云，既無實證可資查明，礙難置信。
五、被告雖另又辯稱：其大約二個月即可施用三百多公克海洛因；於九十一年六月四
    日偵查中亦稱伊每日吸量約一、二錢左右（換算公克為３．７５至７．５公克，
    參前開第二三０六號偵卷第四十四頁）；然人體若以海洛因摻於香煙內吸食代替
    注射，且已成癮，以較寬之標準衡量，每日消耗量，亦不應超過０．四公克，此
    有法務部調查局八十三年八月三日（８３）發技（一）字第一三一０號函一份附
    卷足參，可見被告所稱之每日吸量約二、三被告於原審既供承其於前案假釋出獄
    後，迄至八十九年年底或之後兩個月才再開始施用第一級毒品海洛因（同前第二
    三０六號偵卷第四十四頁、原審卷第八十一頁）；距其於本案第一次被查獲之時
    間即九十年十二月十三日，相隔最長不過一年左右，被告先後二次被查獲之海洛
    因數量，以較寬之標準即每天最高消耗量０．四公克作為計算基準，亦須耗時一
    年以上之時間方能施用完畢（算式如下：１８６．６３／０．４＝４６６．５日
    ，如以純度百分之六十三．二六計，即１８６．０６／０．４＝２９５日；以第
    二次查獲之海洛因數量核計，（３４３．３１＋０．２３）／０．４＝約８５８
    日，如以純度計亦約須４７０天方能消耗完畢）；另由扣案之安非他命數量也高
    達二百三十三．十五公克）；亦顯非被告短期內所能消耗完畢，再佐以被告自承
    伊當時與人合夥經營汽車保養廠，生意普通，每月之平均收入約三至五萬元而已
    ，其後之財務狀況則至須出售房子、車子以供應所需等情觀之（本院卷第五十三
    頁）；倘被告取得上開毒品之目的及用途，僅單純供自己施食之用，則何須一次
    囤積如此大量之海洛因及安非他命毒品，續又於短短四個月之期間內又再次囤積
    高達三百多公克之海洛因毒品？被告空言係為自己施用云云，與經驗法則不合，
    亦無可採。
六、綜上，被告就其第一次、第二次被查獲海洛因、安非他命究竟係從何來，既無法
    明確交待，以其被查扣毒品數量之多，價格之昂貴，被告若非意在販賣，斷無可
    能單次即囤積如此大量之海洛因及安非他命，況毒品係政府嚴厲取締之違禁物，
    來源有限，取得不易，一般施用毒品之人自不可能平白無故將如此鉅量之毒品，
    寄放在被告處，而不加聞問，更不能於如何作價均未談妥之情況下，即逕將高達
    三百多公克之海洛因交給被告以供抵償舊欠之債務，證人乙○○、丙○○復一致
    否認有何寄放毒品或以毒抵償舊欠之情，再由本件毒品被查獲之地點：一為被告
    之住處（按彰化市○○路二一五號五樓之三，係被告前妻所承租，參同前第三五
    五二號偵卷第十三頁、十六頁正面）、一為被告之駕車上（指大包）及口袋內（
    指小包），均屬被告實力支配之範圍中，在被告上開位於彰化市○○路二一五號
    五樓之三住處內又查獲電子秤、研磨機、藥鏟、夾鏈袋等物，被告雖一度供稱電
    子秤、砰磨機係物是阿生（昇）或武鎮所有（前開三五五二號偵卷第五十五頁反
    面、第二三０六號偵卷第四十四頁、偵聲字第六五號卷）；但其於警訊及本院均
    坦稱前開電子秤等物為其所有（同前第三五五二號偵卷第十三頁反面、本院卷第
    四十九頁）；且該電子秤等果係阿生（昇）於案發當天所拿來，則當時在場之證
    人陳俊雄又何以不知情，足見該電子秤、藥鏟、砰磨機及夾鏈袋等，應係被告所
    有無訛。雖被告在本院又辯以該電子秤、砰磨機及藥鏟係為伊自己使用時秤量份
    量之用（本院卷第四十九頁）；然該毒品若果供被告施用，實無再以精密工具仔
    細磅秤毒品重量之必要，參以被告第一次、第二次被查扣之毒品數量，無論海洛
    因或安非他命均甚鉅，顯已逾吸毒者平日施用之需，由此種種跡象，俱證前開毒
    品應係被告所價購並為其所有者。被告復自承其平日毒品均係向綽號「天賜」所
    買入，且毒品係政府嚴厲取締之對象，被告若非有利之可圖，並基於販入後再行
    轉售，以賺取差額利潤之不法犯意，衡情當不致於遑顧自己財務收入僅普通甚至
    已惡化之情形下，又甘冒被檢警查緝追捕及刑事制裁之風險，接連二次購進如此
    高額之毒品數量。復查，扣案之白色粉末及結晶體經送法務部調查局鑑驗結果，
    分別確係第一級毒品海洛因與第二級毒品甲基安非他命一節，分別有該局九十一
    年一月十七日調科壹字第０九一二三０二八五九０號（附於九十一年度偵字第三
    五五二號卷第四十九頁）、九十一年五月七日調科壹字第一四０００八二二七號
    、000000000號鑑定通知書（附於九十一年度偵字第二三０六號卷第三
    十二頁、本院審理筆錄後附）及國防部憲兵司令部刑事鑑識中心九十一年七月三
    十一日（91）綱得字第一００四一號鑑驗通知書（附於原審第四十二頁）附卷可
    稽。此外，復有上開、海洛因十一包、甲基安非他命十包、殘留海洛因之空夾鍊
    袋三只、藥鏟二支、研磨器、電子秤各一個等扣案可資佐證。且扣案之殘留洛因
    之空夾鍊袋三只、藥鏟二支、研磨器、電子秤等物，非供包裝毒品所用之物，即
    係分裝毒品所需之物，更足以證明被告前後取得上開毒品，應係基於意圖販賣以
    營利之不法犯意而加以販入者至明。本件被告事證明確，其犯行堪以認定。
七、第按刑法上關於販賣罪，並不以販入之後復行賣出為要件，祇要以販賣營利為目
    的販入或賣出，有一於此，其犯罪即為完成。（最高法院六十七年臺上字第二五
    ○○號、六十八年臺上字第六○六號判例意旨參照）。本件被告既係基於販賣第
    一級毒品海洛因、第二級毒品安非他命營利之犯意而販入海洛因、安非他命，縱
    尚未賣出，核前後二次購入毒品之所為，係犯毒品危害防制條例第四條第一項之
    販賣第一級毒品罪及同法條第二項販賣第二級毒品之罪，公訴人認係犯同條例第
    五條第一、第二項意圖販賣而持有第一級毒品、第二級毒品之罪，其起訴法條尚
    有未洽，應予變更。被告持有第一級毒品、第二級毒品之低度行為應為販賣之高
    度行為所吸收，不另論罪。被告前後二次基於販賣之意圖而販入海洛因之犯行，
    彼此時間緊接，犯罪構成要件相同，顯係基於概括犯意反覆為之，應依連續犯論
    以一罪（死刑、無期徒刑依法不得加重其刑）。又其於九十年十二月十三日以一
    販賣營利之意圖，而同時販入毒品海洛因及安非他命，係一行為同時同地觸犯二
    罪名，為想像競合犯，應依刑法第五十五條前段之規定，從一重之毒品危害防制
    條例第四條第一項之販賣第一級毒品罪處斷，公訴人認係數罪並應分論併罰，容
    有誤會，附先敘明。復查，被告曾於八十一年八月十三日因賭博案件，經本院於
    八十二年一月十三日判處有期徒刑八月確定。又於八十一年十月三日因施用毒品
    案件，經台灣高等法院台中分院於八十二年五月十二日判處有期刑三年一月確定
    。前開二罪於八十三年七月十三日定其應執行刑三年五月確定，入監執行後，於
    八十四年十月二十日假釋出獄，假釋期間至八十六年九月十九日屆滿，未經撤銷
    ，視為執行完畢，此有台灣高等法院被告全國前案紀錄表及台灣彰化地方法院檢
    察署刑案資料查註紀錄表各一份在卷可按，其受有期徒刑之執行完畢，五年內再
    犯本件有期徒刑以上之罪，為累犯（惟販賣第一級毒品罪之法定刑為死刑、無期
    徒刑部分，依法均不得加重）。惟考量被告年僅三十五歲，並坦承有施用第一級
    毒品海洛因及第二級毒品安非他命等情，其尿液亦呈嗎啡及安非他命陽性反應，
    足見被告確有施用毒品之惡習，本件或因吸毒導致工作無法順利經營甚至變賣家
    產，遂鋌而走險，意圖販賣營利而販入大量之毒品，追究其原因亦無非肇因於被
    告本身無法戒絕毒品而起，本案復未及賣出即遭警方查獲，相對於長期大量販賣
    毒品予不特定人之大毒梟，被告對社會治安及國民健康所造成之危害尚屬較輕，
    被告縱因一時貪念罹犯重典，但其本身業因毒品自食傾家蕩產之惡果，且刑罰除
    制裁之功能外，更寓有教育、感化之目的，本件被告犯罪情節不免有情輕法重之
    情形，雖科處法定最低刑度仍有過重之虞，尚堪認其犯罪情狀有值憫恕之處，爰
    依刑法第五十九條酌減其刑，原審論被告以意圖販賣而持有之罪，固非無見，但
    被告前後被查獲之毒品數量甚鉅，被告復一再供稱各毒品均係在取得當日即遭警
    查獲，由其數量之多、價格之昂貴，顯非供被告個人施食之用，此外又無其他佐
    證足以證明被告同時取得如此大量之毒品係作何其他用途之用，再參以被告住處
    內又查獲有電子秤、研磨機、藥鏟等分裝毒品之器具，可見該毒品於被告販入之
    初，即係供販賣之用，依前開判例意旨仍應論以販賣之罪，被告上訴意旨否認犯
    罪，固無足取，但原判決就被告前開販賣毒品之犯行，誤認係犯意圖販賣而持有
    之罪，其認事用法尚有未洽，故應由本院將原審此部分之判決及定應執行刑部分
    予以撤銷，並審酌被告明知毒品足以戕害人體之健康，竟為一己私慾，意圖營利
    而販入第一級毒品、第二級毒品，欲轉售他人圖利，本案前後販入毒品之次數為
    二次，但無證據證明已賣出，及其犯罪動機、目的、手段、犯罪所生危害，犯後
    仍否認有何意圖販賣而販入之情等一切情狀，量處如主文第二項所示之刑，以示
    懲處。至扣案之海洛因九包（淨重合計一百八十六．六三公克）、一大包（淨重
    三百四十三．三一公克）、一小包（淨重０．２３公克，包裝重０．４３公克）
    、殘留海洛因之空夾鍊袋三只（無法與第一級毒品海洛因分離，全視為第一級毒
    品海洛因）、甲基安非他命十包（驗後淨重合計二百三十三．一五公克）、分別
    屬第一級毒品及第二級毒品，爰依毒品危害防制條例第十八條第一項前段規定均
    沒收銷燬之。而藥鏟貳支、研磨器、電子秤各一個，係被告所有，業據被告供明
    在卷，屬供分裝毒品之用，為供犯罪所用之物，併依刑法第三十八條第一項第二
    款之規定，均宣告沒收之。又扣案之吸食器一個，雖為被告所有，然係施用第二
    級毒品甲基安非他命之用，非供本件犯罪所用之物，且非屬違禁物，爰不為沒收
    之諭知，附此敘明。
據上論斷，應依刑事訴訟法第三百六十九條第一項前段，第三百六十四條、第二百九
十九條第一項前段、第三百條、毒品危害防制條例第四條第一項、第二項、第十八條
第一項前段，刑法第十一條前段、第五十六條、第五十五條、第四十七條、第三十八
條第一項第二款、第五十九條，判決如主文。
本件經檢察官戊○○到庭執行職務。
中      華      民      國      九十二      年    四    月    三十      日
                                    臺灣高等法院臺中分院刑事第七庭
                                          審判長法  官  林  榮  龍
                                                法  官  江  錫  麟
                                                法  官  謝  說  容
右正本證明與原本無異。
如不服本判決應於收受送達後十日內向本院提出上訴書狀，其未敘述上訴之理由者並
得於提起上訴後十日內向本院補提理由書（均須按他造當事人之人數附繕本）。
                                                書記官  金  珍  華
中      華      民      國    九十二     年      五       月     二     日
附錄論罪科刑條文：
毒品危害防制條例第四條：
製造、運輸、販賣第一級毒品者，處死刑或無期徒刑；處無期徒刑者，得併科新台幣
一千萬元以下罰金。
製造、運輸、販賣第二級毒品者，處無期徒刑或七年以上有期徒刑，得併科新台幣七
百萬元以下罰金。
製造、運輸、販賣第三級毒品者，處五年以上有期徒刑，得併科新台幣五百萬元以下
罰金。
製造、運輸、販賣專供製造或施用毒品之器具者，處一年以上七年以下有期徒刑，得
併科新台幣一百萬元以下罰金。
前四項之未遂犯罰之。
                                                                        Ｒ


司法院資訊處製作；財團法人民間司法改革基金會備份。
